臺灣高等法院刑事判決
110年度上易字第1652號
上  訴  人  臺灣新北地方檢察署檢察官
被      告  陳之漢


上列上訴人因被告妨害名譽案件，不服臺灣新北地方法院109年
度易字第529號，中華民國110年9月1日第一審判決（起訴案號：
臺灣新北地方檢察署108年度偵字第18774號），提起上訴，本院
判決如下：
    主  文
原判決撤銷，發回臺灣新北地方法院。
    理  由
一、公訴意旨略以：被告陳之漢（下稱被告）係成吉思汗健身俱
    樂部之負責人，並於網路上以暱稱「館長」之名義，在金剛
    直播平台經營直播頻道；告訴人林憶杰（下稱告訴人）原受
    僱於成吉思汗健身俱樂部擔任健身教練，嗣因故離職後，前
    往柏文健康事業股份有限公司（下稱柏文公司）所經營之健
    身工廠健身房任職健身教練，其亦以暱稱「艾瑪」、「EMMA
    」之名義，在網路社群媒體及影音平台上分享個人健身之影
    片。被告因對於告訴人離職後之批評言論，心生不滿，明知
    其在金剛直播平台之直播節目，係供不特定多數人觀賞，竟
    意圖散布於眾，基於誹謗之犯意，於附表一所示時間，在直
    播節目中發表如附表一所示之言論，足生貶損於告訴人之人
    格尊嚴及社會評價。案經林憶杰提出告訴，因認被告涉犯刑
    法第310條第1項之誹謗罪嫌等語。
二、原判決意旨略以：
　㈠本件告訴人告訴被告妨害名譽案件，公訴意旨被告係犯刑法
    第310條第1項之誹謗罪，依同法第314條規定，須告訴乃論
    。查告訴人前委任告訴代理人呂瑞貞律師於偵查中之民國10
    8年5月8日，提出刑事補充告訴理由狀㈠表示：「…查被告竟
    然利用網路直播之方式，於今年1月24日至2月14日多次於直
    播時，對不特定人公然侮辱告訴人並散布不實言論誹謗告訴
    人名譽，告訴人已於108年2月4日提告在案。…㈡被告涉犯誹
    謗部分：1.被告涉犯誹謗犯罪證據部分：⑴108年1月24日直
    播影片寶寶愛館長影片一：館長-情侶檔教練叛變，大胖險
    遭館長降職，但此事件卻讓成吉思汗變的更好。來聽館長說
    明之前發生什麼事？…21：48-22：09不要再問EMMA，好不好
    ，她不值得我提，這EMMA，我以前就講過她了，這個人不值
    得我提，很糟啊，不要在講她了，非常糟糕。29：30這種人
    有甚麼好談的，到哪間公司等到人家學習東西之後，然後就
    說我不做了，就說我要跳健美隊，人家給她一點好處，她就
    跳了，這還要講嗎？這都是事實。32：23因為比賽的關係，
    EMMA也做了非常多的改變，就是整型啦，縮體脂做個胸部。
    32：38屁股跟ㄋㄋ都一定會做。32：45臉也會做一下。⑵108年
    2月3日直播影片Youtube00000000寶寶愛館長『艾瑪嫌在成吉
    思汗當教練時要做清潔工的工作。館長：艾瑪自打臉』… 1：
    15大胖，東西隨便他們吃，然後租金算很便宜。1：55她現
    在弄一弄，出來艾瑪女神，把身體做一做。….3：00你如果
    他這個人沒問題，在我成吉思汗做一做不見了嘛。他去健工
    ，又被人家踢出來，因為她去健工摸人家教練，男生教練，
    還被告性騷擾。還要我講嗎？你們自己去問健工的人，我不
    想再講了，他為什麼從健工離開？因為產生了法律糾紛。3
    ：22因為她一直調侃，用言語，然後去摸人家，人家男教練
    ，一樣是教練，人家男教練有女朋友。所以就產生出了這個
    ，人家告她性騷擾。健工之後就把她開除掉。⑶108年2月3日
    直播影片Youtube00000000寶寶愛館長『艾瑪嫌在成吉思汗當
    教練要打掃、沒學到東西且工作時間長。大胖神回：賺錢時
    怎麼不嫌錢多？』…5：00艾瑪每次受測都不會過，她是都不
    會過，你為什麼不問她去外面學回來都不會過。這很好笑，
    她受測是不是幾乎都不會過。各項都不過。5：18健力考不
    過，格鬥考不過，健力三項也考不過。她說去找國手，還是
    考不過啊。5：37她之前是World Gym的教練，被World Gym
    開除，來成吉思汗又不要做，又跑去健工，健工又不要做。
    ⑷108年2月5日直播影片Youtube00000000寶寶愛館長『艾瑪性
    騷擾證據在這！！館長：護衛團罵我要不要跟我道歉？』…4
    ：13健工，他們發生這件事情的時候，隔天就把她給開除掉
    。16：05自己打出來的網誌，我按照你打出來的東西去形容
    這些東西，而且我也沒有討論，我只是一句帶過，我只是說
    就發生性騷擾事情然後就離開健工。22：33這個在我成吉思
    汗發生的，客人，男客人，李慶元證人，江大胖證人，妳在
    我公司也發生過阿，我們主管去幫你調停的啊，妳在我們公
    司也是發生過阿，性騷擾事情阿，你可以再告我沒關係，我
    們公司員工可以當我證人，這些人都沒有死，這叫事實，我
    絕對沒有捏造，妳在我公司做的時候阿，你跟客人打來打去
    玩來玩去，你摸客人屁股，客人摸你屁股，兩個人在那邊玩
    嘛，很熟的客人嘛，男客人，結果有一天妳心情不好，客人
    一樣嘿，跟你玩一下，你就跑來櫃台說客人性騷擾你。結果
    我們主管馬上出來幫你解決，把客人叫過來，我們要報警，
    客人說冤枉，你們可以去調監視器錄影器，我從以前跟"艾
    瑪"都是這樣玩，我們不是性騷擾她，因為我們交情有到那
    裏，我不知道他為什麼要說我性騷擾，我們平常都是這樣玩
    ，我們好朋友阿，所以我才一直買他的課，然後他也會拍我
    的屁股阿。我們兩個都打來打去，好玩嘛，然後客人也教我
    們去調監視，我們也調了，的確他們平常就是這樣互動。然
    後我們去問"艾瑪"他又講不出來。…⑻108年2月9日直播影片Y
    outube0000000000寶寶愛館長『艾瑪事件！如果他們講的話
    是屬實的，為什麼那些離職員工、以前同事、國手都不幫他
    們講話？卻要站在大胖這邊？館長的人證都是偽證？大胖將
    開直播說明…』…3：26為什麼當初他會告我呢，我在直播上面
    講說，他平常玩就摸來摸去啊，摸來摸去在我們成吉思汗，
    我可以作證，我的員工可以作證，可以跳出來，他在我們這
    邊就是跟客人，因為跟客人關係很好，像我們打來打去這樣
    玩，摸來摸去這樣玩。4：20為什麼從World Gym，然後到成
    吉，然後再從成吉又做不下去，然後到健工，然後到健工又
    做不下去，現在要跳到惡魔，為什麼？4：33在我們這邊是
    這樣離職的嘛，背骨嘛，然後在健工是因為發生了性騷擾事
    件被開除的嘛。…5：42你在我們這邊就跟客人玩來玩去，摸
    來摸去，然後你去健工的時候是因為性騷擾事件被開除。15
    ：20艾瑪嘛，以前長這樣嘛，看清楚了，大家看清楚了，因
    為我不指我怕你們看不出來啊，差異太大了。因為現在差了
    他媽的3萬公里那麼遠。這個是艾瑪，他原來是長這樣子。1
    5：48以前長這樣啦，看這個就是最明顯的嘛。18：03我說
    的是他以前在我們公司就喜歡打來打去，摸來摸去。跟客人
    在那邊玩。…24：55艾瑪一直不過訓，吉米一直幫他挺住，
    為什麼，因為他那時候也會去求情嘛。25：50我也請你提出
    證據阿，你就是沒有過訓對不對？是不是？吉米挺著你嘛？
    …⑿108年2月14日直播影片Youtube0000000000寶寶愛館長『館
    長-薪資1萬9新聞都上不了講清楚不行。罵我就算了，連我
    老婆也罵，禍不及家人～律師已將證據全部蒐證將提告！』。
     25：57你的工作，也非常糟糕，在我們這邊，也是忽然離
    職，而且還把主管帶走，去健工也是用曠職三天，她曠職，
    曠職三天，兩間公司你都用這種方式來離職…」等語，以被
    告誣指告訴人遭World Gym開除、在健身工廠因曠職而離職
    、告訴人之身體不是練出來的而是整型做的、性騷擾健身工
    廠男教練而遭健身工廠開除、告訴人誣賴男客人性騷擾等不
    實事項，散布於眾，使告訴人之社會評價受損，影響告訴人
    獲得工作之機會，認被告涉犯刑法第310條誹謗罪嫌，有上
    開刑事補充告訴理由狀㈠附卷可考（見偵卷一第29至56頁）
    。
　㈡嗣告訴代理人呂瑞貞律師提出108年7月19日刑事補充告訴暨
    陳報狀（臺灣新北地方檢察署【下稱新北地檢署】收狀日期
    為108年7月22日）表示：「告訴人撤回對於被告涉犯公然侮
    辱罪之告訴部分。另告訴人僅就被告誹謗告訴人在健身工廠
    性騷擾男教練、在成吉思汗誣賴男客人性騷擾一事，提出誹
    謗告訴。至於對於被告誹謗告訴人測驗未過、因曠職而離職
    、告訴人身材作假等不實指控，均撤回不提告」等語，亦有
    該刑事補充告訴暨陳報狀附卷可憑（見偵卷一第133至136頁
    ），則其撤回告訴之意思表示於108年7月22日到達新北地檢
    署時，即已發生撤回告訴之效力，並不因告訴人是否知悉撤
    回告訴之法律效果而生影響。
　㈢被告自陳其係因告訴人於108年1月28日在YouTube影音頻道「
    Hot EMMA」上傳一部「How I become a Personal Trainer
    」之影片，內容提及告訴人在成吉思汗健身館任職時，每日
    打掃時數高達8小時，且告訴人自費在外上課，因為在成吉
    思汗健身館無法進步等語，被告得知後遂接續於108年2月3
    日至同年月14日在直播中回應此事，並提及告訴人於健身工
    廠任職時性騷擾男教練、告訴人測驗未過、在健身工廠因曠
    職而離職、告訴人之身體不是練出來的而是整型做的等言論
    ，上開言論係於數日之密切接近之時日內，於同地以相同方
    法為之，各行為間之獨立性極為薄弱，依一般社會健全觀念
    ，在時間差距上，難以強行分開，在刑法評價上，應視為數
    個舉動接續施行，屬接續犯之實質上一罪關係。告訴人既於
    偵查中就告訴被告涉嫌誹謗「告訴人測驗未過」、「在健身
    工廠因曠職而離職」、「告訴人之身體不是練出來的而是整
    型做的」等部分，已授權告訴代理人呂瑞貞律師具狀撤回告
    訴，基於客觀告訴不可分原則，該部分撤回告訴之效力應及
    於附表一所示「被告誹謗告訴人在健身工廠性騷擾男教練而
    被開除」等部分，檢察官未依刑事訴訟法第252條第5款規定
    為不起訴處分，而逕行起訴，其起訴之程序違背規定，爰不
    經言詞辯論，諭知不受理之判決。又本件既應諭知不受理之
    判決，則告訴人另主張被告如起訴書附表二所示謾罵告訴人
    「幹你娘」、「破麻」、「臭機掰」、「背骨嘛」等言論亦
    涉犯刑法第309條第1項之公然侮辱罪嫌部分，即與本件無裁
    判上一罪關係，無從併予審究等語。
三、檢察官上訴意旨略以：
  ㈠本案被告之犯罪應屬數行為，難謂係「接續犯」：
  ⒈被告於附表一（108年2月3日、同年月9日）所為，雖係對同
    一被害人即告訴人所為，但在同一天之直播内，被告對告訴
    人發生數次誹謗犯行即一再重覆同一事件之發言内容，且如
    附表一所示，係於不同日，發生數次誹謗行為，前後相隔7
    日，並非密接，時間上可分，即使是同一日之直播有多次發
    言内容涉及誹謗或公然侮辱，告訴人每次見被告之上開不同
    發言内容，心理、生理仍不免受影響及衝擊。告訴人之受害
    法益雖性質相同，被告所為之方法即發言内容，卻殆有不同
    ，從而，被告發言之前行為與次行為，在在干擾告訴人之生
    理、心理（情緒）、名譽及生活，依一般社會健全觀念，各
    具有獨立性，每次行為應皆可獨立成罪，自應按照其行為之
    次數，一罪一罰，無由成立接續犯。惟原審認被告之本案起
    訴之誹謗與公然侮辱犯行，係犯罪事實同一，認應論以接續
    犯之實質上一罪關係，屬同一案件，已因告訴人之一部撤回
    ，生全部撤回之效果，原審之認事用法，尚有未洽。
  ⒉告訴人並非熟悉法律之人，難謂告訴人知悉撤回告訴之法律
    效果為何，且原審於同日，在法庭上訊問告訴人時，於訊問
    前並「未諭知」告訴人撤回告訴之法律效果，亦未容許告訴
    代理人向告訴人說明撤回告訴之法律效果，自不得僅因告訴
    人回答撤回，遽認告訴人確有撤回全部告訴之「真意」。告
    訴人當時之當庭回答撤回，充其量僅能解釋成是告訴人「減
    縮告訴之範圍」而已，故本案容有傳喚告訴人到庭調查以探
    求其真意之必要。
  ⒊被告分別於108年2月3日、同年月5日、同年月8日、同年月9
    日，對告訴人為妨害名譽之舉，再細究被告發言之内容，有
    諸多乃係先評論其他事情，其後突然話鋒一轉，才攻訐告訴
    人，是被告所為，顯係不同之犯意，每次行為均係「臨時起
    意」而有辱罵告訴人之舉，更可證明被告係出於不同之犯意
    ，難謂係原審認定之接續犯。
  ⒋本案就被告之部分犯行即起訴書附表一部分，仍提起公訴，
    係因認告訴人並無全案或全部撤回告訴之真意，只是減縮告
    訴範圍而已。亦可證明偵查檢察官認被告之本案所為，並非
    全部犯行均屬接續犯。
　⒌況縱認呂瑞貞律師所為撤回公然侮辱之部分有效，但本案誹
    謗（起訴部分）與公然侮辱（不另為不起訴處分部分)間，
    並非接續犯之關係，而係數罪併罰，自不生一部撤回，全案
    即連同誹謗罪亦發生撤回之效果。原審以告訴人於偵查中明
    確授權告訴代理人呂瑞貞律師具狀撤回告訴其有關被告涉嫌
    誹謗告訴人有關「整型」、「測驗未過」、「在健身工廠因
    曠職而離職」等部分之告訴，其認定事實，適用法律，有悖
    經驗法則、論理法則，尚有未洽。
  ㈡本案未經合法之撤回告訴：
　⒈呂瑞貞律師若撤回告訴，應得告訴人以文字為授權之表示，
    始屬合法之撤回，亦才能發生撤回之效力。而委任期間，告
    訴人無明確表示呂瑞貞律師有撤回告訴之權限。再者，呂瑞
    貞律師具名之撤回告訴狀，其上僅有呂瑞貞律師之用印，並
    無告訴人之蓋章或簽名（見偵字第18774卷一第136頁）。合
    上可知，呂瑞貞律師並無權限得以撤回本件公然侮辱罪之告
    訴，是呂瑞貞律師之撤回告訴之舉，當屬無效，自不生撤回
    告訴之效力。
  ⒉原審以告訴代理人呂瑞貞律師，既於偵查中就告訴被告涉嫌
    誹謗「告訴人測驗未過」、「在健身工廠因曠職而離職」、
    「告訴人之身體不是練出來的而是整型做的」等部分，獲得
    告訴人之授權，而由告訴代理人呂瑞貞律師具狀撤回告訴，
    基於客觀告訴不可分原則，該部分撤回告訴之效力應及於起
    訴書附表一所示等部分，且其撤回告訴之意思表示，於108
    年7月22日到達臺灣新北地方檢察署時，即已發生撤回告訴
    之效力，而為不受理之判決。惟如上述，告訴代理人呂瑞貞
    並未獲得合法之撤回告訴之授權，其撤回公然侮辱罪部分之
    告訴，並不生撤回上開部分告訴之效力。
  ㈢撤回公然侮辱部分之告訴，不生撤回效力之其他佐證：
　⒈呂瑞貞律師所撰狀有關撤回告訴部分，告訴人並未同意呂瑞
    貞律師所撰之内容或得以送出遞狀，此自狀中未見告訴人之
    簽名或用印即可明。
  ⒉告訴人已在偵查中另委任李巾幞律師，李巾幞律師以108年8
    月28日之「刑事告訴狀（一）」整理提告之犯罪事實，另將
    被告在直播中口出之「幹你娘」、「破麻」、「臭機掰」列
    入告訴範圍内（偵字第18774卷一第438至439頁），是告訴
    人當無撤回上開部分告訴之意思。
  ⒊由呂瑞貞律師具狀所示之通訊軟體LINE對話截圖，顯示告訴
    人已要求呂瑞貞律師將狀中撤回公然侮辱之段落刪除（原審
    卷一第175頁），告訴人並詢問呂瑞負律師「目前該怎麼做
    比較恰當」（原審卷一第177頁)，顯見告訴人並無撤回告訴
    之意。
  ⒋呂瑞貞律師在群組中詢問「公然侮辱是否撤回？」，雖由告
    訴人男友Jimmy答覆「要撤回」，然其並非本案之告訴人，
    亦非呂瑞貞律師在本案中之委任人，自不得代為同意撤回告
    訴，足徵呂瑞貞律師並無撤回公然侮辱部分告訴之權限。
　㈣綜上所述，原審認事用法，於程序面之撤回或實體面之罪數
    等，有悖論理法則、經驗法則，尚有未洽。爰依刑事訴訟法
    第344條第3項、第1項、第361條第1項提起上訴，請求撤銷
    原判決，更為適法之判決。
四、按第二審法院認為上訴有理由，或上訴雖無理由，而原判不
    當或違法者，應將原審判決經上訴之部分撤銷，就該案件自
    為判決。但因原審判決諭知管轄錯誤、免訴、不受理係不當
    而撤銷之者，得以判決將該案件發回原審法院，刑事訴訟法
    第369條第1項定有明文；又對於原審諭知管轄錯誤、免訴、
    不受理之判決上訴時，第二審法院認為有理由而發回該案件
    之判決，得不經言詞辯論為之，亦為同法第372條所明定。
    次按告訴乃論之罪，僅對犯罪事實之一部告訴或撤回者，其
    效力是否及於其他犯罪事實之全部，此即所謂告訴客觀不可
    分之問題，因其效力之判斷，法律無明文規定，自應衡酌訴
    訟客體原係以犯罪事實之個數為計算標準之基本精神，以及
    告訴乃論之罪本容許被害人決定訴追與否之立法目的以為判
    斷之基準。犯罪事實全部為告訴乃論之罪且被害人相同時，
    若其行為為一個且為一罪時（如接續犯、繼續犯），其告訴
    或撤回之效力固及於全部。但如係裁判上一罪，由於其在實
    體法上係數罪，而屬數個訴訟客體，僅因訴訟經濟而予以擬
    制為一罪，因此被害人本可選擇就該犯罪事實之全部或部分
    予以訴追，被害人僅就其中一部分為告訴或撤回，其效力應
    不及於全部（最高法院94年度台上字第1727號判決參照）。
    基此，如檢察官起訴之犯罪事實並無實質上一罪或裁判上一
    罪關係，而屬數行為時，即無所謂對犯罪事實一部告訴效力
    及於全部之問題可言，仍應就檢察官起訴之犯罪事實逐一檢
    視告訴是否合法。
五、刑法學說上之行為單數可區分三類，其一為單純之行為單數
    （或稱自然意義之一行為），即行為人出於一個行為決意，
    而實現一個意思活動（例如：以一顆手榴彈丟擲至人群而炸
    死多人）；次一為構成要件之行為單數（或稱法之行為單數
    ），即數個自然概念上之意思活動，因犯罪構成要件之規定
    ，立法者將其預設為一行為，例如複行為犯、實質結合犯、
    繼續犯、集合犯之犯罪構成要件行為；再一則為自然之行為
    單數，亦即出於單一犯罪意思而實施數個同種類行為，其在
    時、空上具有緊密關係，且自第三人之客觀立場而言，屬一
    個單一行為，例如反覆性或相續性之構成要件實現行為，接
    續犯即屬之（參考最高法院109年度台上字第2785號判決意
    旨）。申言之，倘行為人主觀上非基於單一犯意，而所先後
    實行的數行為，每一前行為與次行為彼此間，依一般社會健
    全觀念，在時間差距上，可以區隔，在刑法評價上，各具獨
    立性，即應依數罪併罰之規定，予以分論併罰，以免評價不
    足之缺憾。經查，本件依告訴人前揭刑事補充告訴理由狀㈠
    所載（見偵卷一第29至56頁），其主要係對於被告於108年2
    月3日至同年月14日在直播中之發言內容提起妨害名譽之告
    訴，細繹告訴人所指稱被告前揭於直播中發表言論之時間，
    分別為108年2月3日、同年月5日、同年月8日、同年月9日及
    同年月14日，時間上已有數日之差距；再者，告訴人所指訴
    之行為態樣可大致區別為：①告訴人於健身工廠任職時性騷
    擾男教練、②告訴人接受測驗均未通過、③在健身工廠因曠職
    而離職、④告訴人之身體不是運動鍛鍊出來而是整型做成，
    上開行為態樣有異，散布言論之對象亦可能為不同之群眾，
    各行為間是否全然不具獨立性，即屬有疑；又被告於各次直
    播中之發言内容，有諸多乃先評論他事，其後突話鋒一轉談
    及告訴人，是被告所為是否係出於臨時起意，而非自始即基
    於單一犯意接續實施數行為，亦非無研求餘地。倘被告前揭
    行為不具接續犯之關係，而係行為可分之數罪併罰，依告訴
    乃論罪之本質，告訴人本可選擇就犯罪事實之全部或一部予
    以訴追，自不生告訴人就其中一部撤回，其效力及於全部，
    均發生撤回之效力。
六、再按撤回告訴乃告訴人依刑事訴訟法規定使其告訴失效之法
    律行為，與告訴人僅在訴訟外向被告承諾撤回告訴之為私法
    上契約行為者，迥然有別。故告訴乃論之罪經告訴權人提出
    合法之告訴，由檢察官將案件起訴繫屬於第一審法院後，縱
    經告訴人向被告表示同意撤回告訴，如未經告訴人在第一審
    辯論終結前以書狀或言詞逕向該第一審法院表示撤回告訴之
    意思，或向檢察官或司法警察官撤回告訴而於第一審辯論終
    結前轉達於該第一審法院，仍不生撤回告訴之效力（最高法
    院88年度台非字第103號判決要旨參照）。是以刑事訴訟法
    雖未規定告訴人撤回告訴之方式，但總以告訴人將撤回告訴
    之意思，以書面或言詞向法院（或檢察署）表示並到達於法
    院（或檢察署）為必要。原判決據以認定告訴人撤回告訴之
    108年7月19日刑事補充告訴暨陳報狀（見偵卷一第133至136
    頁），其上既僅有呂瑞貞律師具名並用印，而欠缺告訴人之
    蓋章或簽名，該書狀所載撤回部分告訴之內容，是否確為告
    訴人真意？得否即以此未經告訴人簽名或蓋章之文書（刑事
    訴訟法第53條參照），逕認告訴人已將撤回部分告訴之意思
    表示到達於檢察署？俱非無疑。況參以告訴人偵查中另委任
    之李巾幞律師於同年8月28日之「刑事告訴狀（一）」中，
    亦將被告在直播中口出之「幹你娘」、「破麻」、「臭機掰
    」列入告訴範圍内（見偵卷一第437至441頁），益徵告訴人
    是否果有撤回部分告訴之意，容屬有疑。
七、原審對上開諸情未詳為審究，逕以本案業經撤回告訴為由，
    未經言詞辯論，判決公訴不受理，稍嫌速斷。檢察官執此提
    起上訴，指摘原判決不當，為有理由，為維護當事人之審級
    利益，爰撤銷原判決，並發回原審法院，更為適法之裁判，
    且不經言詞辯論為之。　　
據上論斷，應依刑事訴訟法第369條第1項但書、第372條，判決
如主文。
中　　華　　民　　國　　110 　年　　11　　月　　18　　日
                  刑事第二十一庭審判長法　官　林怡秀
                              　　    法　官　蔡羽玄
                              　      法　官　胡宜如
以上正本證明與原本無異。
不得上訴。
                                      書記官　黃芝凌
中　　華　　民　　國　　110 　年　　11　　月　　18　　日

附表一：
編號 時間 影片名稱 內容 1 108年2月3日 艾瑪嫌在成吉思汗當教練時要做清潔工的工作。館長：艾瑪自打臉~ …你現在才說你不想要打格鬥，她說就是不想要打，她找好工作，她就要去健工，她是種態度跟我講話，她說健工才賺得到錢，好，如果她這個人沒問題，在我成吉思汗做一做不見了，她去健工，又被人家踢出來，因為她去健工摸人家教練，男生教練，還被告性騷擾，還要我講嘛，健工的，你們自己去問健工的人，我不想要再講了，為什麼要從健工離開，因為產生了法律糾紛，因為她一直調侃，用言語，然後去摸人家，人家男教練，一樣是教練，人家男教練有女朋友，所以就產生出了這個，人家告她性騷擾。健工之後就把她開除掉，這個事情，現在可能還在法律上面…（影片時間02:43至03:36） 2 108年2月9日 艾瑪事件! 如果他們講的話是屬實的，為什麼那些離職員工、以前同事、國手都不幫他們講話卻要站在大胖這邊館長的人證都是偽證？大胖將開直播說明… 在我們這邊是這樣離職的嘛，背骨嘛，然後在健工是因為發生性騷擾事件被開除的嘛（影片時間04:35至04:40） 


附表二：
編號 時間 影片名稱 內容 1 108年2月3日 艾瑪嫌在成吉思汗當教練時要做清潔工的工作。館長：艾瑪自打臉~ …艾瑪這個人她喜歡怎麼樣我跟你講，她喜歡找國手，說我國手教得，這樣各位懂嗎…（影片時間02:18至02:24） 2 108年2月5日 艾瑪性騷擾證據在這! ! 館長護衛團罵我要不要跟我道歉 …妳在我公司也是發生過啊，我們主管也幫妳調停的啊，妳在我公司也是發生過啊，性騷擾事情啊！…妳在我公司做的時候啊，妳跟客人打來打去，玩來玩去，妳摸客人屁股，客人摸妳屁股，兩個人在那邊玩嘛，很熟的客人嘛，男客人，結果有一天妳心情不好，客人一樣嘿，跟妳玩一下，妳就跑到櫃檯說客人性騷擾妳，結果我們主管馬上出來幫妳解決，把客人叫過來，我們要報警，客人說冤枉你們可以去調監視錄影器，我從以前跟艾瑪就是這樣玩，我不是性騷擾她，因為我們交情有到那裡，我不知道為什麼她要說我性騷擾，我們平常就是這樣玩，我們好朋友，所以我才一直買她的課，然後她也會拍我的屁股，我們兩個都打來打去，好玩嘛，客人也叫我們去調監視錄影，我們也調了，的確他們平常就是這樣互動，然後我們去問艾瑪，她又講不出來，就說客人性騷擾她…（影片時間22:36至23:37） 3 108年2月9日 為什麼館長只針對艾瑪他們不針對其他離職員工? 如果艾瑪沒做錯事，為什麼健工要開除艾瑪? …她是這麼強勢的人，艾瑪連我都敢告了，她說客人怎麼樣捏她屁股，她為什麼不告？我們那時候主管問她說要怎麼辦，我們可以幫妳，她自己說算了，那我現在反問大家，她被摸的時候，沒有人看到，調攝影機的時候，也沒有，看不出來，客人還投訴她，說他對她性騷擾，投訴她莫須有，那時候我們很亂，各說各話，2 個人嘛，我說現在怎麼辦，那些主管問她現在怎麼辦，她說算了，我問你們，我都敢告了，她為什麼不告這個人，如果我們今天沒有辦法處理的話，她為什麼沒有告這個人，吉米她的男朋友，為什麼沒有告這個人，我問各位，我講一句話講錯了，她說我講話太過分了她敢告，她在我們公司的時候，為什麼不告這個客人，然後客人又申訴她，說他要換教練，不要給她上，那時候就卡在這邊，很尷尬，客人說要怎樣沒關係，平常的時候大家都這麼好，然後我們主管說，啊妳這樣子性騷擾什麼的，這樣子大家要怎麼處理？艾瑪說，啊不然算了。（影片時間39:04至40:30） 4 108年2月3日 艾瑪嫌在成吉思汗當教練要打掃、沒學到東西且工作時間長。大胖神回:賺錢時怎麼不嫌錢多? …奇怪，現在出去，在的時候都不會嫌掃地，一出去就開始嫌，妳如果這麼嫌，為什麼當初，又要嫌又要做，妳就不要做，對啊，莫名奇妙，「幹你娘哩」，…健身房要做教練，場地裡面的清潔自己人要負責，每一個人都有自己的打掃區，都是公平的，不是只有妳掃，全公司所有的人，櫃檯、業務、助理、教練，每一位都要做，連副店長、主任、組長有時候都下去幫忙，大家都同心一起下去做，到底現在拿這件要掃地的事出來講，妳不會覺得很過分嘛，「幹你娘」，你要去給人家應徵，要領人家薪水，老闆說要掃地，結果妳沒做後，出來說要掃地…（影片時間19:20至20:22） 5 108年2月8日 館長-艾瑪告我輸贏不重要，反倒希望輸!? 陳 3 斤快被後輩超越. . . . 拜託快點出來嘴我兩下. . . …這幾年我真的變很收斂，不然以前遇到這種事情，我只是打個比喻，我絕對第一句話非常難聽，我一定「幹你娘、破麻、臭機掰」，什麼什麼，我一定是這樣罵，「幹你娘哩」，我以前粗口絕對是連珠砲，我現在比較斯文，跟我久的粉絲都會講…（影片時間03:11至03:34） 6 108年2月9日 為什麼館長只針對艾瑪他們不針對其他離職員工? 如果艾瑪沒做錯事，為什麼健工要開除艾瑪? 1. …若是吉米跟艾瑪像蓋伊這麼優秀，我今天也不會唸他們，我今天為什麼唸他們，外面放話很多年，她一直說她沒有嘛，「幹你娘哩」，沒有，怎麼有的沒有的人都跑來這邊跟我們主管講五四三，而且把我們公司內部講得這麼清楚，人家問他誰講的，啊就艾瑪他們講的，啊這個東西一定沒有證據，他一定說他沒講…（影片時間2:43至3:14） 2. …說去摸男教練，我跟你講，她在我們這邊也大家玩來玩去、摸來摸去，為什麼我會這樣講，因為在我們這邊就是這樣，這不是好，也不是不好，就像我們朋友在玩，三小、三小，唉唷，推來推去，摸來摸去，我的意思是這樣，她要硬咬說怎樣，請問一下我是有說你是怎樣摸，不好意思，這只是舉例，可受公評之事實，我現在很怕她又出招，我又沒有說妳怎樣，摸男生的懶覺啦，還是「幹妳娘」幫他愛撫啦，沒有，我說摸來摸去、玩來玩去，因為她在我們公司，跟同事在一起，跟客人在一起，感情很好，大家都玩來玩去摸來摸去…（影片時間24:38至25:23） 7 108年2月9日 為什麼館長只針對艾瑪他們不針對其他離職員工? 如果艾瑪沒做錯事，為什麼健工要開除艾瑪? …艾瑪說，啊不然算了。「啊幹你娘哩」，那我問你嘛，她說監視器，監視器，來啦，健身工廠 3 年前的監視器調得出來嗎？WORLD GYM3 年前的監視器調得出來嗎…（影片時間40:30至40:47） 8 108年2月9日 艾瑪事件! 如果他們講的話是屬實的，為什麼那些離職員工、以前同事、國手都不幫他們講話卻要站在大胖這邊館長的人證都是偽證？大胖將開直播說明… …到成吉，在成吉做不下去，又到健工，到健工又做不下去，又到惡魔，為什麼，我只是想說為什麼，在我們這邊是這樣離職的嘛，「背骨嘛」，然後在健工是因為發生性騷擾事件被開除的嘛（影片時間04:20至04:40）